【裁判字號】    98,重抗,49
【裁判日期】    981030
【裁判案由】    給付買賣價金
【裁判全文】
臺灣高等法院臺南分院民事裁定    98年度重抗字第49號
抗  告  人  乙○○
上列抗告人因與相對人甲○○間給付買賣價金事件，對於中華民
國98年8月31日臺灣嘉義地方法院所為裁定（97年度重訴字第84
號），提起抗告，本院裁定如下：
    主  文
抗告駁回。
抗告訴訟費用新臺幣壹仟元由抗告人負擔。
    理  由
一、抗告意旨略以：本件係由抗告人本人提起上訴，故抗告人與
    原訴訟代理人戴雅韻律師間之訴訟代理權業已歸於消滅，則
    上訴期間應扣除本人住居所之在途期間，乃原審法院以上訴
    逾期為由駁回上訴，於法不合，為此提起抗告，求為廢棄原
    裁定云云。
二、按提起第二審上訴，應於第一審判決送達後20日之不變期間
    內為之，提起上訴如逾上訴期間者，原第一審法院應以裁定
    駁回之，民事訴訟法第440條、第442條第1項定有明文。又
    按當事人不在法院所在地住居者，計算法定期間，應扣除其
    在途之期間。但有訴訟代理人住居法院所在地，得為期間內
    應為之訴訟行為者，不在此限。民事訴訟法第162條亦定有
    明文。再按訴訟代理人就其受委任之事件有為一切訴訟行為
    之權，為民事訴訟法第70條第1項之所明定，所謂一切訴訟
    行為，凡不屬該條項但書所定應受特別委任之事項均包含在
    內，代受送達亦為一切訴訟行為之一種，訴訟代理人當然有
    此權限，其基此所為之代受送達，即與委任之當事人自受送
    達生同一之效力。又住居法院所在地之訴訟代理人，受有上
    訴之特別委任者，雖當事人不在法院所在地住居，計算上訴
    期間，亦不得扣除其在途之期間（最高法院著有28年上字第
    1529號、44年台抗字第192號、70年台上字第4688號判例可
    資參照）。
三、經查：本件第一審判決已於民國（下同）98年7月30日送達
    於抗告人即上訴人在原審有特別代理權，且在原審法院所在
    地有住居所之訴訟代理人，有委任狀及送達證書在卷可憑（
    見原審卷一第271-272頁，原審卷二第152頁），揆之前揭規
    定及判例意旨，其上訴期間算至98年8月19日屆滿，乃抗告
    人即上訴人遲至98年8月20日始行提起上訴，顯逾上開不變
    期間。原法院因認其上訴為不合法，以裁定予以駁回，經核
    於法並無違背。抗告意旨，聲明廢棄原裁定，非有理由，應
    予駁回。
四、據上論結，本件抗告為無理由，依民事訴訟法第495條之1第
    1項，第449條第1項、第95條、第78條、裁定如主文。
中    華    民    國    98    年    10    月    30    日
                  民事第一庭    審判長法  官  丁振昌
                                      法  官  林永茂
                                      法  官  李素靖
上為正本係照原本作成。
本裁定除以適用法規顯有錯誤為理由外，不得再抗告。如提再抗
告，應於收受送達後10日內委任律師為代理人向本院提出再抗告
狀（須附繕本），並繳納再抗告費新台幣1千元。
中    華    民    國    98    年    11    月    2     日
                                      書記官  林鈴香
【附記】
民事訴訟法第495條之1第2項準用同法第466條之1第1、2項規定
：
(1)對於第二審判決上訴，上訴人應委任律師為訴訟代理人。但上
  訴人或其法定代理人具有律師資格者，不在此限。
(2)上訴人之配偶、三親等內之血親、二親等內之姻親，或上訴人
  為法人、中央或地方機關時，其所屬專任人員具有律師資格並
  經法院認為適當者，亦得為第三審訴訟代理人。
民事訴訟法第466條之2第1項：
  上訴人無資力委任訴訟代理人者，得依訴訟救助之規定，聲請
  第三審法院為之選任律師為其訴訟代理人。


司法院資訊處製作；財團法人民間司法改革基金會備份。
